臺灣臺南地方法院刑事判決
109年度交易字第903號
公  訴  人  臺灣臺南地方檢察署檢察官
被      告  馮嘉瑩


選任辯護人  施承典律師
上列被告因過失傷害案件，經檢察官提起公訴（109年度偵字第1
2742號），嗣被告於本院準備程序中就被訴事實為有罪之陳述，
經本院合議庭裁定由受命法官獨任進行簡式審判程序，判決如下
：
        主  文
馮嘉瑩犯過失傷害罪，處有期徒刑參月，如易科罰金，以新臺幣
壹仟元折算壹日。
        犯罪事實及理由
一、程序部分：
　　本案被告馮嘉瑩所犯係死刑、無期徒刑或最輕本刑為3年以
    上有期徒刑以外之罪，亦非屬高等法院管轄第一審案件之罪
    ，其於本院準備程序中就被訴事實為有罪之陳述，經本院告
    知簡式審判程序之旨，並聽取檢察官及被告之意見後，依刑
    事訴訟法第273條之1第1項之規定，裁定行簡式審判程序，
    是依刑事訴訟法第273條之2規定，本件之證據調查，不受同
    法第159條第1項、第161條之2、第161條之3、第163條之1及
    第164條至第170條所規定證據能力認定及調查方式之限制，
    並得依同法第310條之2準用第454條之規定製作略式判決書
    （僅記載「證據名稱」），合先敘明。
二、犯罪事實：
    馮嘉瑩係考領有駕駛普通重型機車之合格駕駛執照之人，於
    民國108年12月2日上午8時33分許，駕駛車牌號碼000-000號
    普通重型機車，沿臺南市北區文賢路1122巷24弄由東往西方
    向行駛，途至文賢路無號誌交岔路口作左轉彎時，原應注意
    行駛至無號誌之交岔路口，支線道車應暫停讓幹線道車先行
    ，而依當時天候晴、日間自然光線、柏油路面乾燥無缺陷、
    路上無障礙物且視距良好，客觀上並無不能注意之情事，竟
    疏未注意及此，貿然左轉，適有林金葉駕駛車牌號碼000-00
    00號普通重型機車，沿文賢路由南往北方向行駛至該交岔路
    口，亦疏未注意行經無號誌之交岔路口應減速慢行，亦未注
    意車前狀況，2車遂發生碰撞，致林金葉人車倒地，受有頭
    部外傷及左顳葉創傷性蜘蛛網膜下出血之傷害。嗣警據報到
    場處理，馮嘉瑩於有偵查犯罪權限之人發覺犯罪前，向前往
    醫院處理之員警陳明係肇事車輛之駕駛人，並自願接受裁判
    ，而查悉上情。
三、上開犯罪事實，有下列證據可資佐證：
　㈠被告馮嘉瑩於本院之自白。
　㈡證人即告訴人林金葉於檢察事務官詢問、偵查中之證述。
　㈢臺南市政府警察局第五分局道路交通事故現場圖、道路交通
    事故調查報告表㈠、㈡、道路交通事故肇事人自首情形紀錄表
    、被告之證號查詢機車駕駛人資料各1份、告訴人提出之郭
    綜合醫院診斷證明書2份及衛生福利部臺南醫院診斷證明書1
    份、現場及車損照片共24張。
　㈣臺南市車輛行車事故鑑定會110年4月8日南市交鑑字第110045
    5107號函所附南鑑0000000案鑑定意見書、臺南市政府110年
    3月25日府交智安字第1100392381號函所附臺南市車輛行車
    事故鑑定覆議委員會南覆0000000案覆議意見書各1份。
四、論罪科刑：
  ㈠按汽車行駛至無號誌之交岔路口，支線道車應暫停讓幹線道
    車先行，道路交通安全規則第102條第1項第2款定有明文。
    被告係考領有駕駛普通重型機車之合格駕駛執照之人，此有
    證號查詢機車駕駛人資料1份在卷可佐（臺灣臺南地方檢察
    署109年度他字第2997號卷【下稱第2997號偵卷】第47頁）
    ，其對此規則應甚熟稔，並應遵守上開規定謹慎駕駛，而依
    卷附之道路交通事故調查報告表所載，本案交通事故發生當
    時，有如犯罪事實欄所載之客觀環境，被告並無不能注意之
    情事，其竟未依規定行駛，貿然左轉，肇致本案交通事故，
    前引鑑定意見書及覆議意見書亦同此認定（本院卷第89至92
    、99至102頁），足見被告對於本案交通事故之發生，其駕
    駛行為確有違反上述交通安全規則之過失。又被告違反上開
    注意義務導致告訴人受有如犯罪事實欄所載之傷勢，足認被
    告過失行為與告訴人受傷之結果間，具有相當因果關係。是
    核被告所為，係犯刑法第284條前段之過失傷害罪。
  ㈡又被告肇事後留在現場，且係於有偵查權限之司法警察機關
    尚未能發覺何人犯罪前，即主動向據報前往醫院處理之員警
    坦承其為肇事車輛駕駛人，有臺南市政府警察局第五分局交
    通分隊道路交通事故肇事人自首情形紀錄表1份附卷可參（
    第2997號偵卷第43頁），是被告於前開犯行未發覺前即主動
    坦承犯案並接受裁判，合於刑法第62條前段自首規定之要件
    ，爰依該規定減輕其刑。
  ㈢爰審酌被告疏未注意遵守相關道路交通法規，致告訴人受有
    前開傷害，殊為不該；復考量雙方過失程度，被告駕車行駛
    支線道未讓幹線道車先行為肇事主因，而告訴人未減速慢行
    、亦未注意車前狀況為肇事次因，除有前引鑑定意見書及覆
    議意見書之鑑定意見佐證外，依告訴人於偵查中陳述其當時
    騎車要去安南區公所，並未逆向行駛等語（臺灣臺南地方檢
    察署109年度偵字第12742號卷第15頁）可知當時告訴人之機
    車行向應係沿文賢路由南往北方向行駛，復觀諸告訴人機車
    受損照片（第2997號偵卷第75頁），可見告訴人當時駕駛之
    機車前土除之前端、側邊均有破裂且前端印有輪胎痕，應係
    機車前方撞擊對方機車輪胎，始會在前土除之前端留下輪胎
    印痕，是依道路交通安全規則第93條第1項第2款、第94條第
    3項規定，告訴人對於本案交通事故之發生，亦有疏未注意
    行經無號誌之交岔路口應減速慢行及未注意車前狀況之過失
    ，應堪認定；並衡酌告訴人所受傷勢情形，及被告犯後坦承
    犯行，雖有意賠償告訴人所受損害，然與告訴人就賠償金額
    未能達成一致之犯後態度，暨被告無前科之素行，及其於本
    院自述教育程度為國中畢業、已婚、有3名子女均成年、現
    無業、無須扶養任何人（本院卷第146至147頁）等一切情狀
    ，量處如主文所示之刑，並諭知易科罰金之折算標準。
據上論斷，應依刑事訴訟法第273條之1第1項、第299條第1項前
段、第310條之2、第454條第1項，刑法第284條前段、第62條前
段、第41條第1項前段，刑法施行法第1條之1第1項，判決如主文
。
本案經檢察官陳昆廷提起公訴，檢察官吳坤城到庭執行職務。
中　　華　　民　　國　　110 　年　　4 　　月　　30　　日
                  刑事第六庭    法　官  吳彥慧
以上正本證明與原本無異。
如不服本判決應於收受本判決後20日內向本院提出上訴書狀，並
應敘述具體理由。其未敘述上訴理由者，應於上訴期間屆滿後20
日內向本院補提理由書狀（均須按他造當事人之人數附繕本）「
切勿逕送上級法院」。 
 　　　　　　　　　　　　　　　 書記官  張儷瓊
中　　華　　民　　國　　110 　年　　5 　　月　　3 　　日
附錄本案論罪科刑法條：
中華民國刑法第284條
因過失傷害人者，處1年以下有期徒刑、拘役或10萬元以下罰金
；致重傷者，處3年以下有期徒刑、拘役或30萬元以下罰金。